臺灣屏東地方法院刑事判決　　　　　　　 92年度訴字第399號
公　訴　人　臺灣屏東地方法院檢察署檢察官
被　　　告　丁○○　男　47歲.
指定辯護人　曾慶雲律師
被　　　告　丙○○　男　49歲.
指定辯護人　本院公設辯護人　己○○
被　　　告　甲○○　男　42歲.
選任辯護人　黃政雄律師
上列被告等因違反毒品危害防制條例案件，經檢察官提起公訴（
92年度偵字第523 號），本院判決如下：
    主  文
甲○○意圖販賣而持有第二級毒品，處有期徒刑伍年陸月，扣案
之第二級毒品甲基安非他命包（分別為驗後淨重肆佰肆拾柒點
肆柒公克、肆佰肆拾肆點肆玖公克、零點陸公克）均沒收銷燬。
丁○○、丙○○共同幫助意圖販賣而持有第二級毒品，丁○○處
有期徒刑年，丙○○處有期徒刑貳年捌月。
    事  實
一、甲○○前於民國81年間因違反麻醉藥品管理條例案件，經本
    院以81年度訴字第158 號判決判處有期徒刑5 年2 月確定；
    另於同年間因違反麻醉藥品管理條例案件，經本院以81年度
    易字第2114號判決判處有期徒刑7 月確定，上開2 罪經本院
    裁定應執行有期徒刑5 年4 月，自81年9 月8 日起入監服刑
    ，迨83年6 月30日因縮短刑期假釋出監，迄86年12月20日因
    縮刑期滿未經撤銷假釋以視為執行完畢論。丙○○前於81年
    間因違反麻醉藥品管理條例案件，經臺灣高等法院高雄分院
    以83年度上訴字第2161號判決判處應執行有期徒刑7 年，嗣
    經最高法院以84年度台上字第2575號判決駁回上訴而確定；
    另於82年間因違反肅清煙毒條例案件，經臺灣高等法院臺中
    分院以82年度上重訴字第33號判決判處有期徒刑12年確定，
    上開2 罪經臺灣高等法院高雄分院以85年度聲字第304 號裁
    定應執行有期徒刑18年，自83年2 月15日起入監服刑，迨91
    年1 月18日因縮短刑期假釋出監，而於92年間另因違反毒品
    危害防制條例案件，上開假釋因而遭撤銷，再於93年3 月23
    日入監服刑（以上均不構成累犯）。
二、甲○○於92年1 月12日上午8 時許，以營利以外之目的，在
    屏東縣屏東市○○路某處，向姓名年籍不詳綽號「阿炮」之
    成年男子，以新臺幣18萬元之價格購買第2 級毒品甲基安非
    他命（驗後合計淨重892.56公克），以供自己施用（施用毒
    品部分，另經強制戒治期滿後，由臺灣屏東地方法院檢察署
    檢察官於93年3 月26日以93年度戒毒偵字第13號不起訴處分
    確定），後竟為圖營利，意圖販賣而持有其所購得之第2 級
    毒品甲基安非命，以伺機出售他人獲取利潤，且即與姓名年
    籍不詳之人相約在屏東縣萬丹鄉萬丹公園當面洽談毒品交易
    事宜，惟因其所有之車輛損壞，乃連絡丁○○駕車搭載其前
    往，丁○○則於當日12時許騎乘機車至屏東縣竹田鄉六巷村
    與甲○○會合，且因丁○○所有之車輛亦損壞，丁○○乃於
    同日14時許，要求恰在該處之丙○○駕駛其所有之車牌號碼
    U2-7322 號自小客車搭載丁○○、甲○○至屏東縣萬丹鄉萬
    丹公園，丙○○應允後，甲○○即攜帶裝有其前所購買由其
    分裝成2 大包之第2 級毒品甲基安非他命（分別為驗後淨重
    447.47公克、444.49公克）之紙盒1 只及第2 級毒品甲基安
    非他命1 小包（驗後淨重0.6 公克）上車坐在該車左後座，
    並將該紙盒置於其所乘坐位置之腳踏處，且要求丙○○將該
    1 小包之第2 級毒品甲基安非他命放置於該車之前置物箱以
    供買主試貨，丁○○則坐在該車之右前座，甲○○於前往屏
    東縣萬丹鄉萬丹公園之途中，在車上以其所有之0000000000
    號行動電話與該姓名年籍不詳之人聯絡洽談毒品交易之事宜
    ，丁○○、丙○○明知甲○○前往屏東縣萬丹鄉萬丹公園係
    為洽談毒品交易之事宜，竟共同基於幫助甲○○意圖販賣而
    持有第2 級毒品甲基安非命之犯意聯絡，一同前往屏東縣萬
    丹鄉萬丹公園，惟尚未開始與該姓名年籍不詳之人洽談毒品
    交易，即於同日14時50分許，為接獲線報在場埋伏之員警當
    場查獲，並在該車上扣得甲○○所有之第2 級毒品甲基安非
    他命2 大包、1 小包（分別為驗後淨重447.47公克、444.49
    公克、0.6 公克）。
二、案經高雄市政府警察局鹽埕分局報請臺灣屏東地方法院檢察
    署檢察官偵查起訴。
    理  由
一、訊據被告甲○○固坦承扣案之第2 級毒品甲基安非他命（分
    別為驗後淨重447.47公克、444.49公克、0. 6公克）均為其
    所有；被告丁○○、甲○○固均坦承於上揭時地一同前往屏
    東縣萬丹鄉萬丹公園，惟均矢口否認有何意圖販賣而持有第
    2 級毒品甲基安非他命犯行，被告甲○○辯稱：扣案之第2
    級毒品甲基安非他命係伊向他人買來要自己施用的云云；被
    告丁○○、丙○○均辯稱渠等不知道甲○○帶第2 級毒品甲
    基安非他命上車云云，經查：
  (一)被告丙○○雖於本院審理時否認其於警詢時陳述之真實性，
    惟查，被告丙○○之警詢錄音帶係連續並無中斷，且經本院
    就被告丙○○之警詢錄音帶製作成譯文（見本院卷第303 頁
    以下），該譯文與警卷內之警詢筆錄內容相差無幾，另被告
    丙○○之警詢筆錄均經其本人簽名於筆錄末頁，已足擔保該
    等筆錄之真實性，參以詢問之員警對被告丙○○詢問前均已
    依刑事訴訟法第94條、第95條、第100 條之1 第1 項之規定
    ，確實為人別訊問，告知其依法應有之權利，並全程連續錄
    音，且於行夜間訊問前已得被告丙○○之同意等情，有被告
    丙○○之警詢錄音帶及同意書1 紙（見警卷第19頁）在卷足
    稽，尚難認被告丙○○於警詢時之自白係出於任何不正之方
    法，合先敘明。
  (二)又被告甲○○於警詢時及偵查中均已坦承施用第1 級毒品海
    洛因及第2 級毒品甲基安非他命，且其於92年1 月12日所採
    集之尿液檢體，經送請高雄市立凱旋醫院以免疫學分析法及
    GC/MS 法檢驗，結果確呈甲基安非他命及嗎啡陽性反應，被
    告甲○○並於同日送勒戒處所施以觀察、勒戒，後認有繼續
    施用毒品傾向，依本院92年度毒聲字第150 號裁定入戒治處
    所施以強制戒治，嗣經本院以92年度毒聲字第860 號裁定停
    止戒治，於93年2 月12日保護管束期滿，由臺灣屏東地方法
    院檢察署檢察官於93年3 月26日以93年度戒毒偵字第13號不
    起訴處分確定等情，有高雄市立凱旋醫院煙毒尿液檢驗成績
    書（見偵查卷第109 頁）、臺灣屏東地方法院檢察署檢察官
    93年度戒毒偵字第13號不起訴處分書（見本院卷第314 頁）
    各1 紙及臺灣高等法院被告全國前案紀錄表1 份在卷足憑，
    是被告甲○○辯稱其因施用毒品而持有上開毒品第2 級毒品
    甲基安非他命即非無據。
  (三)再被告丙○○於警詢時供稱：有人要向甲○○購買安非他命
    ，所以將東西分成2 包以便販賣之用，裝成1 小包是要給人
    試用的，是甲○○、丁○○叫伊開車前往被查獲的地點，伊
    均依照渠2 人之指示，看渠2 人要去哪裡，伊都載渠2 人前
    往，伊將車開到屏東縣萬丹鄉萬丹公園前，就有1 位不詳姓
    名的男子靠近伊的車旁，想要向甲○○購買毒品，交易尚未
    成功，渠等就被警方查獲了，伊在車上聽到甲○○以行動電
    話聯絡對方準備交易，隨後並叫伊將車開到萬丹鄉萬丹公園
    前，過一會兒就有1 位不詳姓名男子靠近伊的車旁等語（見
    警卷第6 頁）；於偵查中供稱：甲○○在車上時一直打手機
    與他人連絡，在談地點，講話好像那個地點碰面，打了好幾
    通，當天是伊開車，丁○○坐副手席，甲○○坐伊後面，甲○○、丁○○只叫伊載渠等出去走一走，是後來伊開到後面
    時覺得有異，為何車子一直這樣開來開去，查獲當天是甲○○說要去辦事，甲○○就引導伊開到萬丹公園，後來伊才知
    道甲○○說要去辦事情原來就是要去交易毒品，是甲○○說
    要來萬丹的，丁○○未表示意見就跟著來，置物箱內的安非
    他命可能是伊放的等語（見偵查卷第4 頁、第51頁、第58頁
    、第78頁）；於本院訊問時供稱：92年1 月12日下午2 點多
    ，伊去竹田六巷村載甲○○、丁○○，渠2 人同時上車，丁○○坐前座，甲○○坐後座，後來甲○○叫伊載渠等去萬丹
    ，在途中渠等在車上曾經打電話給其他人，要他來會合，但
    伊不知道渠等是打給誰，渠等只有說會合的地點，沒有說要
    作什麼事情，在警訊中除施用毒品部分外其他都實在等語（
    見本院92年度聲羈字第7 號卷第7 頁、第8 頁）；另其於本
    院審理時結證稱：是甲○○叫伊開車載渠等去萬丹公園，車
    子停在萬丹公園，有1 個人走近，靠近伊後面，就是甲○○
    坐的位置，伊沒有聽到甲○○與那人說話，警察之後就來了
    ，甲○○、丁○○本來在六巷的廟旁，伊本來自己要去那邊
    泡茶，伊要走之前，丁○○要伊載渠等，在伊車上查獲紙盒
    是甲○○、丁○○其中1 人拿上車，渠等沒有說要去萬丹公
    園作何事，查獲當天是伊自己去六巷，伊之前就認識丁○○
    ，伊不認識甲○○，甲○○上車後有打電話給別人，當時丁○○坐在副駕駛座，甲○○坐在伊後面，當天下午伊沒有與
    丁○○聯絡，是丁○○叫伊載渠等去萬丹，甲○○上車前好
    像拿1 個盒子，伊不知道盒子內裝何物，因為有蓋子蓋住等
    語（見本院卷第271 頁至第274 頁）。核與被告甲○○於警
    詢時供稱：伊於92年1 月12日14時許和丁○○在竹田鄉遇見
    丙○○開車，丙○○說要到萬丹鄉，渠等請丙○○順路載渠
    等到萬丹鄉辦事，伊把安非他命分裝成2 大包及另外1 小包
    ，是伊自己要用的等語（見警卷第1 頁反面、第2 頁正面）
    ；於偵查中供稱：置物箱內的安非他命是伊在查獲當天叫丙○○幫伊放的等語（見偵查卷第77頁）；於本院審理時供稱
    ：查獲的安非他命2 大包都是伊的，當天是因為車子壞掉叫
    丁○○載伊去萬丹，安非他命是伊自己1 個人要吃的，伊想
    說買多比較便宜，所以安非他命才會買那麼多，那2 包快
    900 公克的安非他命是伊向「阿炮」以18萬元買的，交易時
    沒有其他人在場，只有渠2 人，伊在被警察查獲當天向「阿
    炮」買的等語（見本院卷第62頁、第63頁）；另其於本院審
    理時結證稱：92年1 月12日當天丙○○車上有安非他命，伊
    和丙○○、丁○○就在萬丹公園被逮捕，那天因為伊的車子
    壞在六巷橋，伊搭丙○○的車子，伊打電話叫丁○○來，丁○○騎機車來六巷橋，伊上車前帶1 只內裝安非他命的紙盒
    ，安非他命分裝成2 包，安非他命是當天早上在屏東廣東路
    向「阿炮」買的，早上8 點多買的，買了10幾萬，伊準備自
    己吸的，1 次買比較便宜，伊自己有吸食海洛因、安非他命
    ，當天是伊提議去萬丹公園，當天伊坐在駕駛座後面，由丙○○開車，丁○○坐在右前座，伊把毒品放在伊的腳前方，
    駕駛座前的1 小包安非他命可能是伊的，丁○○、丙○○都
    知道伊帶紙盒上車，伊和丁○○於當天約中午12點多在六巷
    碰面，紙盒內的安非他命伊上車前就已經裝好2 包，伊認識
    丁○○很久，伊不認識丙○○，丁○○認識丙○○，丁○○
    不會把伊與丙○○搞錯，丁○○上丙○○車後好像有打瞌睡
    ，之前在警局所言實在等語（見本院卷第242 頁至第249 頁
    ）之情相符。足認扣案之第2 級毒品甲基安非他命係被告甲○○帶上被告丙○○所駕之車輛，並要求被告丙○○駕車前
    往屏東縣萬丹鄉萬丹公園，且被告甲○○曾要求被告丙○○
    將其事先分裝之第2 級毒品甲基安非他命1 小包放置於該車
    之前置物箱以備供買主試貨，復在該車上以行動電話與姓名
    年籍不詳之人聯絡洽談毒品交易之事宜，再被告丙○○所駕
    之車輛遭警查獲後，並未在其內發現有何電池，屏東縣萬丹
    鄉萬丹公園亦無商家販賣電池，顯見被告甲○○、丁○○非
    為買電池而至屏東縣萬丹鄉萬丹公園，則被告甲○○、丁○○辯稱係欲買電池始至屏東縣萬丹鄉萬丹公園云云，即與事
    實不符，顯係事後卸責之詞。
  (四)另證人即查獲本案之員警戊○○於偵查中結證稱：渠等是據
    報得知當天有車號U2-7322 號小客車，疑似在萬丹公園前交
    易毒品，渠等就埋伏在該處，發現該車輛先在附近徘徊，然
    後停在路邊，隨後有1 男子靠近該車，該男子手僅持手機，
    未拿其他物品，當時渠等埋伏在200 公尺處，立刻向前盤查
    ，該男子隨即逃逸，U2-7322 號小客車則向後衝撞，後來在
    該車後座發現紙盒裝2 大包安非他命，置物箱內有1 小包安
    非他命等語（見偵查卷第88頁、第89頁）；於本院審理時結
    證稱：之前接獲線報，被告有販毒嫌疑，當天接獲線報，被
    告要在萬丹和人進行毒品交易，渠等在現場守候、部署，看
    到丙○○開著車子出現，有1 人在車子旁邊打手機，研判可
    能那人要和被告交易毒品，所以就上前去了，當車子停在旁
    邊時，被告就倒車意圖逃逸，當天接獲線報到現場，有關可
    疑毒品交易情形，線報有形容嫌疑人的特徵及綽號，線報指
    出甲○○是屏東區毒販，當天線報指出甲○○會駕車到現場
    ，渠等發現可疑車輛時，也有1 男子接近該車，渠等就衝過
    去，有看到該男子與車內人交談，車窗有搖下來，但是沒有
    看到交易情形，線報內容主要是甲○○是賣方，買方不知名
    ，只知道甲○○有毒品要販賣等語（見本院卷第64頁、第
    232 頁、第233 頁），核與證人乙○○於本院審理時結證稱
    ：92年1 月12日有跟戊○○約好去萬丹公園，當時好像有毒
    品交易訊息，因為伊持有毒品服刑，伊就跟戊○○說有販毒
    消息，希望他去逮捕，伊不知道誰要販毒，伊當天沒有靠近
    車子，伊只有在附近，警察查獲前，伊未曾向3 位被告任1
    人買過毒品，查獲當天伊不是要買毒品，沒有人請伊到現場
    ，也沒有人請伊把被告3 人釣出來，伊帶檢警單位到現場，
    伊不知道是否還有別人要買毒品，伊是間接知道萬丹公園有
    人賣毒品這個消息，伊不確定當天有毒品交易等語（見本院
    卷第252 頁至第254 頁）之情相符，足認被告甲○○已向他
    人連絡有毒品欲交易，始遭警接獲線報而查獲本案，是被告
    甲○○自非單純為施用毒品而持有扣案之第2 級毒品甲基安
    非他命，堪認被告甲○○係意圖販賣而持有扣案之第2 級毒
    品甲基安非他命。
  (五)扣案之第2 級毒品甲基安非他命2 大包及1 小包（分別為驗
    後淨重447.47公克、444.49公克、0.6 公克），經送請內政
    部警政署刑事警察局鑑定，結果均檢出第2 級毒品甲基安非
    他命成分，有該局92年2 月6 日刑鑑字第0920015773號鑑驗
    通知書（見偵查卷第137 頁）附卷可稽，而扣案之第2 級毒
    品甲基安非他命約可施用35,592天，有法務部調查局92年7
    月29日調科壹字第09200238580 號函（見本院卷第79頁）在
    卷足憑，足認被告甲○○於92年1 月12日當天攜帶大量第2
    級毒品甲基安非他命乘坐被告丙○○之車輛欲前往屏東縣萬
    丹鄉萬丹公園，且在途中以行動電話與姓名年籍不詳之人聯
    絡洽談毒品交易之事宜，並事先將其所有之第2 級毒品甲基
    安非他命分裝成2 大包及1 小包，而該1 小包即係供買主試
    貨之用，顯見被告甲○○於購得第2 級毒品甲基安非他命後
    ，除供己施用外，亦另行起意意圖販賣而持有扣案之第2 級
    毒品甲基安非他命。
  (六)末按刑法上之幫助犯，係指以幫助之意思，對於正犯資以助
    力，而未參與實施犯罪之行為者而言，最高法院著有49年台
    上字第77號判例可資參照。查被告丁○○、丙○○堅決否認
    有參與本件意圖販賣而持有第2 級毒品甲基安非他命犯行，
    被告甲○○亦陳稱被告丁○○、丙○○均不知其將第2 級毒
    品甲基安非他命帶上車，惟被告甲○○曾要求被告丙○○將
    其事先分裝之第2 級毒品甲基安非他命1 小包放置於上開車
    輛之前置物箱以備供買主試貨，復在該車上以行動電話與姓
    名年籍不詳之人聯絡洽談毒品交易之事宜等情，業據被告丙○○、甲○○陳稱明確，而車內空間狹小，被告丁○○、丙○○同坐該車，自無不知被告甲○○聯絡洽談毒品交易之理
    ，參以被告丙○○亦陳稱後來伊才知道甲○○說要去辦事情
    原來就是要去交易毒品等語（見偵查卷第51頁）；被告丁○○復陳稱：伊認為渠等要交易毒品等語（見本院卷第169 頁
    ），足認被告丁○○、丙○○均已明知被告甲○○意圖販賣
    而持有第2 級毒品甲基安非命，而與其一同前往屏東縣萬丹
    鄉萬丹公園以洽談毒品交易之事宜，被告丁○○、丙○○辯
    稱渠不知被告甲○○將第2 級毒品甲基安非他命帶上車，及
    被告丁○○辯稱其係為購買電池始乘坐丙○○之車輛至萬丹
    公園云云，均係卸責之詞，不足採信，是被告丁○○、丙○○雖無與被告甲○○共同實施意圖販賣而持有第2 級毒品甲
    基安非他命之犯意聯絡或行為分擔，然被告丁○○為被告甲○○尋找車輛，協助其方便前往屏東縣萬丹鄉萬丹公園洽談
    毒品交易之事實，被告丙○○於知悉被告甲○○以行動電話
    與他人連絡毒品交易地點後，仍願載運被告甲○○、丁○○
    至屏東縣萬丹鄉萬丹公園，以方便渠等交易毒品，被告丁○○、丙○○均係陪同被告甲○○前往屏東縣萬丹鄉萬丹公園
    以洽談毒品交易之事宜，予以被告甲○○意圖販賣而持有第
    2 級毒品甲基安非他命犯行之助力，被告丁○○、丙○○所
    實施者尚非屬構成要件之行為，應為幫助犯。
  (七)至公訴意旨雖以證人戊○○於偵查中之證述及被告甲○○所
    有之0000000000號行動電話簡訊照片為證，認被告甲○○、
    丁○○、丙○○共同基於意圖販賣毒品營利之犯意聯絡，先
    由被告甲○○、丁○○聯絡使用0000000000門號之不詳買主
    ，約定於92年1 月12日14時50分許，在屏東縣萬丹鄉萬丹公
    園前或附近交易毒品，再由被告丙○○駕車搭載被告甲○○
    、丁○○前往該處交易毒品，惟為警當場查獲而未遂，因認
    被告丙○○、丁○○、甲○○均涉犯毒品危害防制條例第4
    條第5 項、第2 項之販賣第2 級毒品未遂罪云云。惟查：被
    告甲○○、丁○○、丙○○均堅決否認有何販賣第2 級毒品
    之犯行，而證人戊○○於本院審理時結證稱：渠等在現場守
    候、部署，看到丙○○開著車子出現，有1 人在車子旁邊打
    手機，研判可能那人要和被告交易毒品，所以就上前去了，
    當時沒有看到被告等拿毒品要交給那個人，在檢方所述簡訊
    0000000000是被告和另外1 個東港許永明聯絡的訊息，與渠
    等那天查獲案件無關，許永明是另外坐飛機私運海洛因的人
    等語（見本院卷第64頁、第65頁），證人乙○○於本院審理
    時亦結證稱：不認識被告3 人，92年1 月12日有跟戊○○約
    好去萬丹公園，當時好像有毒品交易訊息，伊不知道誰要販
    毒，警察查獲前，伊未曾向3 位被告任1 人買過毒品，查獲
    當天伊不是要買毒品，沒有人請伊到現場，也沒有人請伊把
    被告3 人釣出來，伊帶檢警單位到現場，伊不知道是否還有
    別人要買毒品，偵卷簡訊不是伊發的，0000000000手機不是
    伊的，伊是間接知道萬丹公園有人賣毒品這個消息，伊不確
    定當天有毒品交易等語（見本院卷第252 頁至第254 頁），
    再雖有不詳之人在屏東縣萬丹鄉萬丹公園靠近被告3 人所乘
    坐之車輛，然埋伏在現場之員警並未逮捕該人，且證人戊○○、乙○○均無法證明該人是否與被告3 人開始洽談交易毒
    品之條件，自難以有人靠近被告3 人所乘坐之車輛即遽認被
    告3 人已著手販賣毒品予該人而不遂。另觀諸卷內被告甲○○所使用之0000000000號行動電話上之簡訊照片（見偵查卷
    第67頁至第73頁），其收訊時間分別為92年1 月7 日19時50
    分、92年1 月12日15時53分19秒，第1 通簡訊之收訊時間早
    於被告3 人遭逮捕之時，第2 通簡訊之收訊時間則晚於被告
    3 人遭逮捕之時，則該2 通簡訊是否與被告3 人於92年1 月
    12日14時50分許至屏東縣萬丹鄉萬丹公園有涉，即有可疑，
    且被告甲○○否認該簡訊係為交易毒品之用，復查無實際發
    送該2 通簡訊之人，無從得知該2 通簡訊之真意，自難以該
    2 通簡訊遽採為對告不利認定之依據。又本案除扣有第2 級
    毒品甲基安非他命外，並無任何帳冊、電子磅秤或分裝袋等
    販賣毒品常用之物扣案。是公訴意旨所指之證據均不足證明
    被告3 人涉有毒品危害防制條例第4 條第5 項、第2 項之販
    賣第2 級毒品未遂犯行，公訴人據以起訴被告3 人上開犯行
    ，自有未合。此外，公訴意旨亦認被告丁○○於92年1 月12
    日上午以電話聯絡被告丙○○於同日14時許駕車搭載被告甲○○、丁○○云云，惟被告丁○○、丙○○均否認其2 人於
    92年1 月12日上午有以電話聯絡，且依卷內被告丁○○所使
    用之0000000000號行動電話之通聯紀錄（見偵查卷第40頁）
    及被告丙○○所使用之0000000000號行動電話之通聯紀錄（
    見偵查卷第39頁）所示，該2 電話僅於92年1 月11日19時21
    分35秒有連絡，其後至被告丁○○、丙○○遭逮捕時均未有
    何聯絡，是丁○○、丙○○辯稱渠係在屏東縣竹田鄉六巷村
    巧遇等語，應堪採信，公訴意旨容有誤會，併此敘明。
  (八)綜上所述，本件事證明確，被告甲○○、丁○○、丙○○所
    辯均顯係卸責之詞，不足採信，被告甲○○意圖販賣而持有
    第2 級毒品甲基安非他命犯行，及被告丁○○、丙○○幫助
    意圖販賣而持有第2 級毒品甲基安非他命犯行，均堪認定。
二、查甲基安非他命為毒品危害防制條例第2 條第2 項第2 款明
    定之第2 級毒品，不得意圖販賣而持有，是被告甲○○買入
    第2 級毒品甲基安非他命後，另行起意欲將其施用所餘之第
    2 級毒品甲基安非他命伺機出售牟利之行為，係犯毒品危害
    防制條例第5 條第2 項之意圖販賣而持有第2 級毒品罪；核
    被告丁○○、丙○○所為，係犯毒品危害防制條例第5 條第
    2 項之意圖販賣而持有第2 級毒品罪之幫助犯，爰均依刑法
    第30條第2 項之規定，按正犯之刑減輕之。被告丁○○、丙○○就上開犯行間，有犯意聯絡及行為分擔，均為共同正犯
    。再公訴意旨認被告甲○○、丁○○、丙○○販賣第2 級毒
    品甲基安非他命予不詳之人，均涉犯毒品危害防制條例第4
    條第5 項、第2 項之販賣第2 級毒品未遂罪云云，尚有未洽
    ，惟所起訴基本之行為事實相同，起訴法條應予變更，併此
    敘明。爰審酌被告甲○○本有施用毒品之惡習，當知毒品對
    於人體身心之殘害頗大，竟為求獲利而持毒品尋覓買主，又
    被告丁○○、丙○○明知被告甲○○係意圖販賣而持有毒品
    ，竟幫助之，助長毒品氾濫，危害國民身心甚巨，且被告丁○○犯罪後空言狡飾，犯後態度較被告丙○○惡劣，並參酌
    渠3 人犯罪手段、所生危害，及犯罪之動機、目的等一切情
    狀，分別量處如主文所示之刑，以資懲儆。
三、扣案之第2 級毒品甲基安非他命2 大包及1 小包（分別為驗
    後淨重447.47公克、444.49公克、0.6 公克），係查獲之毒
    品，以如上述，應依毒品危害防制條例第18條第1 項前段之
    規定沒收銷燬之。至扣案之被告甲○○所有之第1 級毒品海
    洛因1 包（驗後淨重1.55公克），與本件被告甲○○意圖販
    賣而持有第2 級毒品甲基安非他命無涉，且業經本院93年度
    聲字第342 號裁定宣告沒收銷燬之，有該裁定（見本院卷第
    315 頁）在卷足憑，本院爰不再宣告沒收銷燬之，併此敘明
    。
據上論斷，應依刑事訴訟法第299 條第1 項前段、第300 條，毒
品危害防制條例第5 條第2 項、第18條第1 項前段，刑法第11條
、第28條、第30條第1 項、第2 項，判決如主文。
本案經檢察官葉容芳到庭執行職務。
中　　華　　民　　國　　94　　年　　5 　　月　　19　　日
                  刑事第六庭    審判長法  官    石家禎
                                      法  官    許心
                                      法  官    林家聖
以上正本證明與原本無異。
如不服本判決應於收受本判決送達後10日內向本院提出上訴書狀
，其未敘述上訴理由者，並得於提起上訴後10日內向本院補提理
由書狀（均須按他造當事人之人數附繕本）「切勿逕送上級法院
」
                                書記官  莊正彬
中　　華　　民　　國　　94　　年　　5 　　月　　19  　日
附錄本判決論罪科刑法條全文：
毒品危害防制條例第5條第2項
意圖販賣而持有第二級毒品者，處五年以上有期徒刑，得併科新
臺幣五百萬元以下罰金。
